臺灣臺南地方法院臺南簡易庭民事判決
110年度南小字第1661號
原      告  美夢成真大樓管理委員會

法定代理人  李文綾
被      告  林基全
訴訟代理人  王櫻潔
上列當事人間請求給付管理費事件，本院於民國111年6月7日言
詞辯論終結，判決如下：
    主  文
原告之訴駁回。
訴訟費用新臺幣壹仟元由原告負擔。
    事實及理由
一、原告之法定代理人原為蔡孟純，於訴訟進行中已變更為李文
    綾，有臺南市政府工務局民國111年3月31日南市工使一字第
    1110423230號函文1份在卷足據；因原告及被告均不聲明承
    受訴訟，本院業於111年5月6日依職權命李文綾為承受訴訟
    人，續行訴訟，合先敘明。
二、本件原告主張：被告係門牌號碼臺南市○○區○○○○街00號建物
    之所有權人，為原告所屬「美夢成真大樓」之區分所有權人
    。被告自105年7月起至110年2月止，依共識、習慣，應按月
    繳納管理費新臺幣（下同）300元；茲因被告於上開期間，
    均未繳納前述管理費，共計積欠管理費16,800元。為此，爰
    依公寓大廈管理條例第21條規定，提起本訴等語。並聲明求
    為判決：被告應給付原告16,800元及自本院110年度司促字
    第16651號支付命令（下稱系爭支付命令）送達被告之翌日
    起至清償日止，按週年利率5%計算之利息。
三、被告抗辯：原告乃於110年3月8日成立，「美夢成真大樓」
    自105年7月起至110年2月止，並未成立管理委員會，亦未訂
    立規定，原告有何資格要求被告給付自105年7月起至110年2
    月止之管理費？原告如能提出區分所有權人會議之會議紀錄
    及規約，被告即會繳納，被告並未積欠管理費等語。並聲明
    求為判決：原告之訴及假執行之聲請均駁回（按：原告未為
    假執行之聲請；被告民事答辯狀記載假執行之聲請駁回，應
    係贅載）；如受不利判決，願供擔保請准宣告免為假執行。
四、得心證之理由：
　㈠本件原告主張被告係門牌號碼臺南市○○區○○○○街00號建物之
    所有權人，為原告所屬「美夢成真大樓」之區分所有權人之
    事實，為被告於言詞辯論時所不爭執，依民事訴訟法第436
    條之23準用同法第436條第2項，再準用同法第280條第1項規
    定，視同自認；此外，復有原告提出之建物登記第一類謄本
    1份在卷可按。原告主張之前揭事實，自堪信為真正。　
　㈡按區分所有權人或住戶積欠應繳納之公共基金或應分擔或其
    他應負擔之費用已逾2期或達相當金額，經定相當期間催告
    仍不給付者，管理負責人或管理委員會得訴請法院命其給付
    應繳之金額及遲延利息，公寓大廈管理條例第21條定有明文
    。自文義觀之，管理負責人或管理委員會得依上開規定，訴
    請法院命區分所有權人或住戶給付者，以區分所有權人或住
    戶積次應繳納之公共基金或應分擔或其他應負擔之費用已逾
    2期或達相當金額，經定相當期間催告仍不給付者為限。如
    區分所有權人或住戶未積欠應繳納之公共基金或應分擔或其
    他應負擔之費用，管理負責人或管理委員會自不得依上開規
    定，訴請法院命區分所有權人或住戶給付。次按，公寓大廈
    管理條例第21條所稱區分所有權人或住戶應繳納之公共基金
    ，乃指公寓大廈管理條例第18條第1項第2款所定區分所有權
    人依區分所有權人會議決議繳納之公共基金；所稱區分所有
    權人或住戶應分擔或其他應負擔之費用，乃指區分所有權人
    或住戶依公寓大廈管理條例第10條第2項規定，應分擔或負
    擔之費用。再按，共用部分、約定共用部分之修繕、管理、
    維護，由管理負責人或管理委員會為之。其費用由公共基金
    支付或由區分所有權人按其共有之應有部分比例分擔之。但
    修繕費係因可歸責於區分所有權人或住戶之事由所致者，由
    該區分所有權人或住戶負擔。其費用若區分所有權人會議或
    規約另有規定者，從其規定。公寓大廈管理條例第10條第2
    項定有明文。準此，區分所有權人或住戶應僅於區分所有權
    人會議決議或規約規定應按月繳納管理費時，始有應按月繳
    納管理費之義務，並無依共識、習慣，應按月繳納管理費之
    義務。
　㈢本件原告雖主張被告自105年7月起至110年2月止，依共識、
    習慣，應按月繳納管理費300元，惟為被告所否認，而以前
    前揭情詞置辯。惟查，所謂共識，乃指共同體認之觀念、想
    法；被告對於原告之前揭主張，既為前述抗辯，且自105年7
    月起至110年2月止，均未繳納管理費，自難謂兩造間有何共
    識存在；其次，現今社會，公寓大廈之區分所有權人或住戶
    ，一般均係依區分所有權人會議決議、規約，或依公寓大廈
    管理條例第56條第2項規定，視為規約之規約草約，按月繳
    納管理費。區分所有權人或住戶應按月繳納管理費300元之
    習慣，為本院所不知；而原告復未舉證證明現今社會確有前
    述習慣，自難認現今社會有前揭習慣存在。從而，兩造間既
    無共識，現今社會亦無前揭習慣存在；且區分所有權人或住
    戶並無依共識、習慣，應按月繳納管理費之義務，亦如前述
    ，則原告主張被告自105年7月起至110年2月止，依共識、習
    慣，應按月繳納管理費300元等語，自不足採。又原告主張
    被告自105年7月起至110年2月止，依共識、習慣，應按月繳
    納管理費300元，既不足採，則其以被告於上開期間，均未
    繳納前述管理費，共計積欠管理費16,800元為由，依公寓大
    廈管理條例第21條規定，請求被告給付16,800元及自系爭支
    付命令送達被告之翌日起至清償日止，按週年利率5%計算之
    利息，自屬無據。
五、綜上所陳，原告主張依公寓大廈管理條例第21條規定，請求
    被告給付16,800元及自系爭支付命令送達被告之翌日起至清
    償日止，按週年利率5%計算之利息，為無理由，應予駁回。
六、原告提起之本件訴訟，雖經本院判決駁回，惟本院乃因原告
    主張被告自105年7月起至110月止，依共識、習慣，應按月
    繳納管理費300元，並不足採，因而為原告敗訴之判決，非
    謂被告無須依民法第799條之1第1項本文規定，或依公寓大
    廈管理條例第10條第2項中段規定，分擔或負擔其應分擔或
    負擔之費用；如被告依民法第799條之1第1項本文規定，或
    依公寓大廈管理條例第10條第2項中段規定，所應分擔或負
    擔之費用，已為他人代為墊付者，該他人自得另行訴請被告
    返還，自不待言。
七、本件事證已臻明確，兩造其餘攻擊防禦方法，經審酌與本院
    前揭判斷不生影響，均毋庸再予審酌，附此敘明。　　
八、據上論述，本件原告之訴為無理由，依民事訴訟法第436條
    第2項、第78條，判決如主文。
中　　華　　民　　國　　111 　年　　6 　　月　　30　　日
                  臺灣臺南地方法院臺南簡易庭
                          法  官  伍逸康
以上正本係照原本作成。　　　　　　　　　　　　　
如對本判決上訴，須於判決送達後20日內向本院提出上訴狀，並
須表明原判決所違背之法令及其具體內容與依訴訟資料可認為原
判決有違背法令之具體事實之上訴理由（均須按他造當事人之人
數附繕本）。　　　　
中　　華　　民　　國　　111 　年　　6 　　月　　30　　日
　　　　　　　　　　　　　書記官  康紀媛